最高法院刑事判決　　　　　　　　　　　　　　　八十六年度台上字第六九四九號
　　上　訴　人　台灣高等法院檢察署檢察官
　　被　　　告　甲○○　男　　.
右上訴人因被告違反槍砲彈藥刀械管制條例案件，不服台灣高等法院中華民國八十五
年十一月五日第二審判決（八十五年度上訴字第三二一○號，起訴案號：台灣桃園地
方法院檢察署八十五年度偵字第一八五五號），提起上訴，本院判決如左：
    主  文
原判決關於甲○○部分撤銷，發回台灣高等法院。
    理  由
本件原判決撤銷第一審論處被告「甲○○」未經許可無故持有槍砲（累犯）罪刑之判
決，改判諭知其無罪。係以被告「甲○○」為趙平華（民國○○○年○月○日生，身
分證字號：Ｚ000000000號，住台北市○○區○○里○鄰○○路○段一○七
巷二號）假冒之姓名，已據同案被告陳松雍、謝見和供明，即被冒名之甲○○亦否認
涉案，辯稱是趙平華冒用其姓名犯案云云。且趙平華確有其人，有台北市大安區戶政
事務所八十五年九月十九日北市安戶字第二九一一七號答覆表附卷可稽，而為論斷
，雖非無見。惟已受請求之事項未予判決，或未受請求之事項予以判決者，其判決當
然為違背法令，刑事訴訟法第三百七十九條第十二款定有明文。又審判之被告，係檢
察官指為刑罰權對象之人，起訴書所記載之被告姓名，一般固與審判中審理對象之被
告姓名一致，惟如以偽名起訴，既係檢察官所指為被告之人，法院亦得對真實姓名之
被告加以審判，並非未經起訴。卷查新竹市警察局曾將本案犯嫌「甲○○」之指紋送
請鑑定，經內政部警政署刑事警察局鑑定結果，認其指紋與趙平華之指紋相符，有指
紋鑑定書可按（一審卷第四七頁以下）。趙平華並狀陳其係冒名「甲○○」應訊等情
甚詳（聲請狀及自白狀經原審函送本院附卷），原判決亦明確認定被告「甲○○」係
趙平華冒用之偽名，該冒名「甲○○」之趙平華經警方移送偵查後，即由檢察官執行
羈押，並將其隨案提起公訴。雖然檢察官誤以偽名起訴，然檢察官指為被告即刑罰權
對象之人，既係隨案移送使用偽名之趙平華，法院自得逕行對其審判。而依卷證所示
，冒名「甲○○」之趙平華係於八十五年三月十九日隨案起訴，法官予以訊問後，准
其具保停止羈押，同時諭知改期三月二十八日審理，全案並於是日辯論終結，四月五
日宣判。而一審判決書仍記載該被告之偽名、住所及身分證字號，被冒名之甲○○乃
在收受判決後，於四月二十九日赴法院應訊說明，有卷證資料可參。依甲○○供稱其
係收到判決書後，才知道此事（一審卷第四四頁），同案被告陳松雍、謝見和於原審
供稱是趙平華冒名及要上訴等情（原審卷第二八、四十頁），則於八十五年三月二十
八日到庭受審判之人，似亦為冒名「甲○○」之趙平華，並非被冒名之甲○○。如果
無訛，在審判期日以前受調查審判之人，均係冒名「甲○○」之趙平華。且檢察官係
以被告「甲○○」為趙平華假冒之姓名，以及趙平華並無於徒刑執行完畢後五年內再
犯罪之情事，認一審判決就被告「甲○○」所為罪刑之諭知尚有未當，為其上訴二審
之理由，有上訴書在卷足憑。上訴理由既針對趙平華立論，自係以冒名「甲○○」之
趙平華為請求裁判之被告，原審誤對被冒名之甲○○為審判，難謂無已受請求之事項
未予判決，及未受請求之事項予以判決之違法。檢察官上訴意旨指摘原判決此部分違
背法令，洵有理由，應認有發回更審之原因。
據上論結，應依刑事訴訟法第三百九十七條、第四百零一條，判決如主文。
中      華      民      國    八十六    年     十一     月    二十七    日
                              最高法院刑事第六庭
                                  審判長法官  黃  劍  青
                                        法官  劉  敬  一
                                        法官  林  增  福
                                        法官  邵  燕  玲
                                        法官  張  清  埤
      右正本證明與原本無異
                                              書  記  官
中      華      民      國    八十六    年     十二     月      四      日
                                                                        Ｌ
